【裁判字號】    92,易,416
【裁判日期】    920512
【裁判案由】    詐欺
【裁判全文】
臺灣臺北地方法院刑事判決                          九十二年度易字第四一六號
    公  訴  人  臺灣臺北地方法院檢察署檢察官
    被      告  丙○○
右列被告因詐欺案件，經檢察官提起公訴（九十一年度偵字第二二六二三號、九十二
年度偵字第八三五號），本院判決如左：
    主  文
丙○○幫助意圖為自己不法之所有，以詐術使人將本人之物交付，處有期徒刑肆月，
如易科罰金，以參佰元折算壹日。扣案之存摺肆本，均沒收。
    事  實
一、丙○○於民國九十一年一月二十二日，見中國時報上刊登收購銀行及郵局帳號之
    廣告，明知若賣出帳號必會被利用於不法之事，惟因生計困難，竟基於幫助之故
    意，於同日打電話與上開真實姓名年籍不詳之刊登廣告者聯絡，並約定在台北縣
    板橋市某地交付存摺，丙○○於同日傍晚到達約定地點，由乙○○與其接洽，丙○○以新台幣（下同）七千元出售自己所申請之郵局、台灣企銀（帳號：000
    00000000號）、上海商業銀行（帳號：00000000000000
    號）、遠東商業銀行（帳號：00000000000000號）、第一商業銀
    行（帳號：00000000000號）之帳號（郵局帳號為三千元、銀行帳號
    每一個代價為一千元）及該等帳號所使用之印章，由乙○○（另行審結）交付七
    千元與丙○○，乙○○於交易後即離開現場，丙○○為保護自己，遂尾隨乙○○
    身後，記下乙○○所騎乘之車牌號碼ＦＩＵ－三五八號重型機車車號，嗣九十一
    年四月三十日，甲○○因真實姓名年籍不詳之男子詐稱係其友人謊稱因病需款孔
    急，而將六萬五千七百元匯入上開遠東商業銀行帳戶，其後甲○○察覺受騙而報
    請警局處理，始查獲上情。
二、案經台北市政府警察局松山分局報請臺灣臺北地方法院檢察署檢察官偵查起訴。
    理  由
一、訊據被告丙○○於警、偵訊及本院審理中雖坦承右揭出售存摺及印章之事實，惟
    矢口否認有何幫助詐欺之犯行，辯稱其不知收購者將該等存摺用於詐欺被害人甲○○云，惟查，金融帳戶為個人理財之工具，而申請開設金融帳戶並無特殊限制
    ，任何人皆可以存入最低開戶金額之方式申請，且可同時在不同之金融機構申請
    多數存款帳戶使用，此為一般人所周知之社會生活經驗事實，如有人不以自己名
    義開戶，反以刊登廣告之方式向不特定人收購大量之金融帳戶，一般人均會就該
    收購帳戶者對所收購帳戶是否為合法之使用，產生懷疑，被告既坦承知悉其所出
    售之存摺、印章可能遭違法使用，益見其於出售時，已有預見該男子可能將其所
    提供之帳號用於詐欺等不法犯行，而仍以七千元之高價出售，獲取利益，足證其
    有幫助該年籍不詳男子詐欺被害人之不確定故意，被告所辯，並不足採信，此外
    ，復有證人即被害人甲○○指證明確，且有被告所有之遠東國際商業銀行存摺往
    來明細查詢單在卷可參，本件事證明確，被告犯行洵堪認定。
二、按「幫助他人犯罪者，為從犯。雖他人不知幫助之情者，亦同。」、「從犯之處
    罰，得按正犯之刑減輕之。」，刑法第三十條第一項及第二項分別定有明文。又
    按事實上雖有二人以上共同幫助之情節存在，但因該幫助之人所為並非實施正犯
    之構成要件之行為，此等幫助之人，應各自負幫助責任，並無刑法第二十八條之
    適用（見最高法院三十三年上字第七九三號判例要旨及同院五十七年度台上字第
    三九二一號判決要旨）。核被告丙○○所為，係犯刑法第三百三十九條第一項、
    第三十條第一項之幫助詐欺罪。其與其他同案被告係各自負幫助犯刑責。被告係
    幫助他人犯罪，依刑法第三十條第一項之規定，減輕其刑。爰審酌被告犯罪之動
    機、目的、手段、犯罪所生之損害及犯罪後之態度等一切情狀，量處如主文所示
    之刑，並諭知易科罰金之折算標準，以資懲儆。扣案之存摺為被告所有供犯罪所
    用之物，業據其供承在卷，爰依刑法第三十八條第一項第二款之規定，併予宣告
    沒收。
據上論斷，應依刑事訴訟法第二百九十九條第一項前段、刑法第三十條第二項、第三
百三十九條第一項、第四十一條第一項前段，罰金罰鍰提高標準條例第一條前段、第
二條判決如主文。
本案經檢察官陳佳秀到庭執行職務
中      華      民      國    九十二    年      五      月     十二     日
                                      臺灣臺北地方法院刑事第九庭
                                          法  官  沈君玲
右正本證明與原本無異。
如不服本判決，應於判決送達後十日內，向本院提出上訴狀。
                                          書記官  蔡梅蓮
中      華      民      國    九十二    年      五     月      十四     日
附錄本案論罪科刑所依據之法條
中華民國刑法第三百三十九條
 (普通詐欺罪)
意圖為自己或第三人不法之所有，以詐術使人將本人或第三人之物交付者
，處五年以下有期徒刑、拘役或科或併科一千元以下罰金。
以前項方法得財產上不法之利益或使第三人得之者，亦同。
前二項之未遂犯罰之。


司法院資訊處製作；財團法人民間司法改革基金會備份。
